臺灣高雄地方法院刑事判決　　　　　　　94年度易字第1231號
公　訴　人　臺灣高雄地方法院檢察署檢察官
被　　　告　乙○○
上列被告因竊盜案件，經檢察官提起公訴（94年度偵字第1418
號），本院判決如下：
    主  文
乙○○攜帶兇器，毀壞門扇，於夜間侵入他人住宅竊盜，累犯，
處有期徒刑玖月。扣案之螺絲起子壹支沒收。
    事  實
一、乙○○前因竊盜案件，經本院以91年度易字第4402號判決判
    處有期徒刑6 月確定，於民國92年8 月23日執行完畢。其仍
    不知悔改，意圖為自己不法之所有，基於竊盜之犯意，於94
    年5 月12日晚上11時30分許之夜間，至高雄縣旗山鎮○○路
    ○段62巷45號丙○○住處，持其所有、客觀上具危險性可供
    兇器使用之螺絲起子1 支，破壞上址丙○○住處大門門鎖，
    侵入屋內竊取風槍3 支、磨砂機1 台、修邊機1 台、雙腳風
    槍2 支、震動機1 台等物（價值約新台幣（下同）20,000元
    ）。嗣於得手後尚未離開現場之際，為丙○○之妻甲○○發
    覺報警，經警當場查獲，並扣得乙○○所有、供竊盜所用之
    螺絲起子1 支。
二、案經丙○○、甲○○訴由高雄縣政府警察局旗山分局報請臺
    灣高雄地方法院檢察署檢察官偵查起訴。
    理  由
壹、程序部分：
一、告訴人丙○○、甲○○於警詢之陳述有證據能力；
    (一)按被告以外之人於審判外之言詞或書面陳述，除法律有規
      定者外，不得作為證據；而被告以外之人於審判外之陳述
      ，雖不符刑事訴訟法第159 條之1 至第159 條之4 之規定
      ，而經當事人於審判程序同意作為證據，法院審酌該言詞
      陳述或書面陳述作成時之情況，認為適當者，亦得為證據
      ，刑事訴訟法第159 條第1 項、第159 條之5 第1 項分別
      定有明文。
    (二)刑事訴訟法第159 條第1 項所謂「被告以外之人」，包含
      被害人、告訴人、證人、共同被告等，是以渠等於審判外
      之言詞，係屬傳聞證據，原則上並無證據能力。本件證人
      甲○○、丙○○於司法警察調查中所為之陳述，為審判外
      之陳述，屬於傳聞證據，然被告未於本院言詞辯論終結前
      聲明異議，依刑事訴訟法第159 條之5 第2 項規定，視為
      同意採為證據，本院審酌甲○○、丙○○於警詢證述，乃
      係基於親身見聞之陳述，作成過程並無不適當之情形，復
      對於被告竊盜犯行之待證事實，具相當關聯性，依刑事訴
      訟法第159 條之5 第2 項規定，應有證據能力。
二、被告於警詢及偵查中之自白具有證據能力：
    (一)被告於本院準備程序中聲稱在案發現場遭查獲員警刑求，
      所以才會在警局及檢察官訊問時承認犯行云云，經本院於
      94 年12 月5 日提示現場查獲員警之照片，被告具體指明
      其於案發現場遭員警呂珩及劉文智毆打（見本院卷第94頁
      ，照片見第66頁至第68頁）。然查：本院於94年9 月26日
      當庭勘驗被告94年5 月13日之警詢錄音帶結果，為一問一
      答，過程平和，警詢筆錄之記載亦與勘驗結果大致相符，
      被告回答之語氣並無顯露害怕、恐懼之情形，有該勘驗筆
      錄附卷可考（見本院卷第31頁至第38頁），本院亦查無其
      他不法之情事，首可採認。
    (二)又查：現場查獲員警呂珩、劉文智於本院證稱查獲當時對
      被告並無恐嚇或不法刑求等節（見本院卷第117 頁、第11
      8 頁），核與證人丙○○於本院證述相核（見本院卷第59
      頁），堪與採認。而被告經警查獲解送內勤檢察官訊問，
      未曾供稱有經警刑求一事，於本院對於前開證人所言亦表
      示無意見等語，且稱：當時員警只是把我壓在地上，沒有
      做別的事情，因為我身上有安非他命（見本院卷第121 頁
      ）等語，而被告確係於案發當日經警自其身上查扣第二級
      毒品甲基安非他命無誤，亦有該扣押筆錄乙份可考。本院
      綜合前述，被告上述刑求之抗辯，即非可採。是被告所為
      警詢及偵查中之自白應出於自由意志所為，應有證據能力
      。
貳、實體部分：
一、訊據被告固坦承有於上開時間至前述丙○○住處前之事實，
    ，但辯稱：當天伊是去躲雨，沒有偷東西，云云。
二、經查：
    (一)上開事實，經告訴人即證人甲○○於警詢證述：於94年5
      月12日晚上11時45分許，我家遭被告破壞大門並竊取上述
      風槍等物，我發現被告在我家門口拿家中浴室之白色浴巾
      蓋住所偷到的東西，就立即報警等語，告訴人即證人丙○○於警詢所稱與其妻甲○○上開證詞相符、並於本院證述
      ：我出門前，門還好好的，但案發時門鎖被撬壞，我太太
      當時很害怕，不敢進家門等語（見本院卷第58頁、第59頁
      ），而證人丙○○、甲○○與被告素不相識，亦無結怨，
      要無設詞誣陷被告於罪之理，參以被告於警詢及偵查中均
      供稱有持其所有之螺絲起子1 支進入丙○○家中竊取風槍
      等物之事實，是以證人甲○○、丙○○上開證詞應可採認
      。
    (二)此外，並有贓物認領保管單乙份、現場贓物及工具等照片
      4 張附卷可稽，以及被告所有供竊盜所用之螺絲起子1 支
      扣案可資佐證。綜上所述，足認被告於本院前開所辯，係
      事後卸責之詞，不足採信。本件事證明確，被告竊盜犯行
      ，堪以認定，應依法論科。
三、按刑法第321 條第1 項第1 款之夜間侵入住宅竊盜罪，其所
    謂「住宅」，乃指人類日常居住之場所而言（最高法院76年
    臺上字第2972號判例要旨參照）。申言之，該住宅固不必行
    竊時有人在內，但須已有人實際遷入居住為條件；而刑法上
    所謂夜間，為日出之前日沒後。次按，刑法第32 1條第1項
    第2 款所謂毀越門扇牆垣，係指毀損或超越及踰越門扇牆垣
    而言，與用鑰匙開鎖啟門入室者不同。又條文規定將「門扇
    」、「牆垣」、「其他安全設備」並列，則所謂「門扇」應
    專指門戶而言，指分隔住宅或建築物內外之出入口大門而言
    。至所謂「其他安全設備」，指門扇、牆垣以外，依社會通
    常觀念足認為防盜之一切設備者，即屬相當（最高法院22年
    上字第454 號、25年上字第4168號判例參照）。窗戶及鐵窗
    均具有防閑之效用，依社會通常之觀念，屬於維護安全之防
    盜設備，自屬同條文規定之安全設備，又毀壞構成門之一部
    之鎖，則應認係毀壞門扇，至於已經進入大門室內之住宅或
    建築物內部諸門，不論是房間門、廚房門亦應認係安全設備
    （司法院73年7 月7 日廳刑一字第60 3號研究意見參照）；
    故丙○○住家大門，則屬本款所稱之門扇，倘毀壞構成門之
    1 部如鎖頭，則謂毀壞門扇。再按，刑法第321 條第1 項第
    3 款之攜帶兇器竊盜罪，係以行為人攜帶兇器竊盜為其加重
    條件，此所謂兇器，其種類並無限制，凡客觀上足對人之生
    命、身體、安全構成威脅，具有危險性之兇器均屬之，且祇
    須行竊時攜帶此種具有危險性之兇器為已足，並不以攜帶之
    初有行兇之意圖為必要（最高法院79年臺上字第5253號判例
    足資參照）。被告既係在日出前之晚上11時30分許侵入告訴
    人張文賢住處行竊，應屬夜間侵入住宅竊盜。而被告持螺絲
    起子破壞大門門鎖之行為，該當毀壞門扇之加重竊盜要件，
    已如前述，又扣案之螺絲起子既能破壞門鎖，顯見質地堅硬
    ，且其尖端銳利，有照片1 張附卷可佐，客觀上足對人之生
    命、身體構成威脅，屬兇器無疑。綜上，核被告所為，係犯
    刑法第321 條第1 項第1 款至第3 款之攜帶兇器，毀壞門扇
    ，夜間侵入住宅竊盜罪。
四、被告前因竊盜案件，經法院判處有期徒刑6 月確定，於92年
    8 月23日執行完畢，此有臺灣高等法院被告前案紀錄表乙份
    在卷可憑，其於5 年以內再犯本件有期徒刑以上之罪，為累
    犯，依刑法第47條規定加重其刑。爰審酌被告前有竊盜前科
    ，業如前述，素行非佳，仍不知悔悟，年僅26歲，逢年輕力
    壯之期，不思上進，竊取他人財物，危害社會治安，實有不
    該，犯後否認犯行，態度非佳，然所竊得之財物由被害人領
    回，所生損害非鉅，及檢察官求刑有期徒刑10月等其他一切
    情狀，酌情量處如主文所示之刑。扣案之螺絲起子1 支，為
    被告所有供犯罪所用之物，經被告於警詢供陳明確，依刑法
    第38條第1 項第2 款予以宣告沒收。
據上論斷，應依刑事訴訟法第299 條第1 項前段，刑法第321 條
第1 項第1 款至第3 款、第47條、第38條第1 項第2 款，判決如
主文。
中　　華　　民　　國　　94　　年　　12　　月　　23　　日
                  刑事第六庭    審判長法　官  簡志瑩
                                      法  官  林柏壽
                                      法  官  楊佩蓉
以上正本證明與原本無異。
如不服本判決，應於收受送達後10日內向本院提出上訴書狀。
 　　　　　　　　　　　　　　　       書記官  翁淑珮
中　　華　　民　　國　　94　　年　　12　　月　　23　　日
附錄本案論罪科刑法條全文：
中華民國刑法第321條
犯竊盜罪而有左列情形之一者，處6 月以上、5 年以下有期徒刑
：
一  於夜間侵入住宅或有人居住之建築物、船艦或隱匿其內而犯
    之者。
二  毀越門扇、牆垣或其他安全設備而犯之者。
三  攜帶兇器而犯之者。
四  結夥三人以上而犯之者。
五  乘火災、水災或其他災害之際而犯之者。
六  在車站或埠頭而犯之者。
前項之未遂犯罰之。
